臺灣新竹地方法院刑事宣示判決筆錄　　100年度審訴字第437號
公　訴　人　臺灣新竹地方法院檢察署檢察官
被　　　告　郭文銓
指定辯護人　本院公設辯護人林建和
上列被告因違反毒品危害防制條例案件，檢察官提起公訴（99年
度偵字第8154號）後，聲請改依協商程序而為判決，本院於中華
民國100年11月15日下午4時，在本院刑事第十一法庭宣示判決，
出席職員如下：
　　　　　　　　審判長法　官　劉兆菊
　　　　　　　　　　　書記官　林兆嘉
　　　　　　　　　　　通　譯　邱立杰
法官起立朗讀判決主文、犯罪事實要旨、處罰條文，及告以上訴
限制、期間並提出上訴狀之法院，且諭知記載其內容：
一、主  文：
    郭文銓犯藥事法第八十三條第一項之轉讓禁藥罪，累犯，處
    有期徒刑柒月。又持有第一級毒品，累犯，處有期徒刑肆月
    ；扣案之第一級毒品海洛因壹包（驗餘淨重壹點伍零陸陸公
    克，純質淨重壹點零陸壹捌公克）沒收銷燬之；扣案之電子
    磅秤壹臺沒收之。應執行有期徒刑玖月；扣案之第一級毒品
    海洛因壹包（驗餘淨重壹點伍零陸陸公克，純質淨重壹點零
    陸壹捌公克），沒收銷燬之；扣案之電子磅秤壹臺沒收之。
二、犯罪事實要旨：
（一）郭文銓前曾於民國87年間，因施用毒品案件，經臺灣澎湖
      地方法院於87年6 月12日以87年度毒聲字第2 號裁定送勒
      戒處所觀察、勒戒，因認無繼續施用毒品之傾向，而於87
      年8 月20日執行完畢釋放出所，並經臺灣澎湖地方法院檢
      察署檢察官於87年11月2 日以87年度偵字第252 號為不起
      訴處分確定。又於88年間，因施用第二級毒品罪案件，經
      本院於88年11月1 日以88年度毒聲字第2268號裁定送勒戒
      處所觀察、勒戒，因認有繼續施用毒品傾向，經本院於88
      年12月14日以88年度毒聲字第2541號裁定令入戒治處所施
      以強制戒治，嗣因執行屆滿3 月，成效良好，經本院於89
      年5 月1 日以89年度毒聲字第1154號裁定停止戒治，於89
      年6 月8 日停止戒治出所，所餘戒治期間付保護管束，惟
      於保護管束期間，因違反保護管束應遵守事項情節重大，
      復經本院於89年8 月5 日以89年度毒聲字第1930號裁定撤
      銷停止戒治，令入戒治處所施以強制戒治，並於90年2 月
      28日執行完畢釋放出所；刑責部分，則經本院於88年12月
      14日以88年度竹簡字第879 號判處有期徒刑5 月確定，嗣
      與本院89年度易字第191 號加重竊盜罪判決及89年度易字
      第41號妨害自由罪判決經本院於90年5 月11日以90 年 度
      聲字第507 號裁定定應執行有期徒刑1 年4 月確定，於91
      年3 月22日縮短刑期假釋出監，所餘刑期交付保護管束，
      於91年6 月3 日保護管束期滿假釋未經撤銷視為執行完畢
      。又於92年間，因施用第二級毒品罪案件，經本院於92年
      4 月30日以92年度毒聲字第201 號裁定令入戒治處所施以
      強制戒治1 年，迄於93年1 月9 日因毒品危害防制條例修
      正而出所，刑責部分，則經本院於92年10月31日以92年度
      易緝字第42號判處有期徒刑7 月確定，於93年12月20日縮
      刑期滿執行完畢。又於95年間，因連續施用第二級毒品罪
      案件，經本院於95年6 月15日以95年度竹簡字第606 號判
      處有期徒刑6 月確定；又於95年間，因連續轉讓第二級毒
      品罪案件，經本院於95年12月15日以95年度訴字第881 號
      判決判處有期徒刑1 年確定，上揭2 案復經本院於96年7
      月16日以96年度聲減字第49號裁定減為有期徒刑3 月、6
      月，應執行有期徒刑8 月又15日確定，於96年7 月16日縮
      刑期滿執行完畢。又於97年間，因施用第二級毒品罪案件
      ，經本院於97年7 月31日以97年度易字第526 號判決判處
      有期徒刑7 月確定，又於98年間，因施用第二級毒品罪案
      件，經本院於98年4 月30日以98年度審易字第133 號判處
      有期徒刑8 月確定，上揭2 案接續執行，甫於99年3 月31
      日縮刑期滿執行完畢（本案構成累犯）。
（二）詎郭文銓仍不知悔改，明知甲基安非他命（起訴書誤載為
      安非他命）為毒品危害防制條例第2 條第2項第2款所稱之
      第二級毒品，且屬安非他命類藥品，業經行政院衛生署公
      告禁止使用，為藥事法第22條第1 款所稱之禁藥，未經許
      可，均不得非法供應、轉讓及持有，仍於99 年8月初某日
      ，基於轉讓第二級毒品即禁藥甲基安非他命之犯意，在新
      竹市○○○街與鐵道路口附近路邊，將其所有之第二級毒
      品甲基安非他命約2公克，無償轉讓與黃淑萍供其施用。
（三）復郭文銓明知海洛因係具成癮性、濫用性及對社會危害性
      ，屬於毒品危害防制條例第2條第1項所規範之第一級毒品
      ，不得非法製造、運輸、販賣、轉讓或持有，竟基於持有
      第一級毒品海洛因之犯意，於99 年9月7日晚上7時30分許
      ，在新竹市○○路○○道附近，以新臺幣（下同）3萬2,
      000 元之價格，向真實姓名年籍均不詳綽號「阿猴」之男
      子購得第一級毒品海洛因1包、第二級毒品甲基安非他命2
      包而持有之（郭文銓涉犯持有第二級毒品甲基安非他命部
      分，為施用第二級毒品甲基安非他命之犯行所吸收，此部
      分犯行業經本院於100年2月14日以99年審易字第818 號判
      決判處有期徒刑9 月確定，並經臺灣新竹地方法院檢察署
      檢察官100 年5 月27日竹檢家則字第第15316 號沒收物品
      處分命令執行沒收在案）。嗣於99年9 月8 日上午9 時40
      分許，為警在其位在新竹縣新豐鄉○○街119 號租屋處內
      查獲，並當場扣得郭文銓所有之電子磅秤1 臺、第一級毒
      品海洛因1 包（驗餘淨重1.5066公克、純質淨重1.0618公
      克）及第二級毒品安非他命2 包（淨重9.401 、驗餘淨重
      9.08 97 公克、純質淨重6.8815公克；淨重4.6930、驗餘
      淨重4. 4781 公克、純質淨重3.4306 公 克），復經郭文
      銓同意採集尿液送驗後，鑑驗結果呈安非他命、甲基安非
      他命陽性反應，始查悉上情。
（四）案經臺灣新竹地方法院檢察署檢察官簽分暨指揮新竹市警
      察局第一分局、行政院海岸巡防署海岸巡防總局北部地區
      巡防局第二四岸巡大隊共同偵查起訴後，經檢察官聲請認
      罪協商判決，由本院裁定改依協商程序而為判決。
三、處罰條文：
    藥事法第83條第1項、毒品危害防制條例第11條第1項、第18
    條第1項前段，刑法第11條、第47條第1項、第51條第5款、
    第38條第1項第2款、第3項。
四、沒收銷毀及不另為沒收銷毀之諭知：扣案之第一級毒品海洛
    因1 包（驗餘淨重1.5066公克、純質淨重1.0618公克，保管
    字號：99年度白字第174 號，扣押物品清單見臺灣新竹地方
    法院檢察署99年度偵字第8154號偵查卷第16頁），屬毒品危
    害防制條例第2 條第2 項第1 款所定之第一級毒品，有交通
    部民用航空局航空醫務中心航藥鑑字第0995994 號、第0000
    000Q號毒品鑑定書2 份及法務部調查局99年12月1 日調科壹
    字第09923026650 號函1 份附卷可佐（見臺灣新竹地方法院
    檢察署99年度毒偵字第1556號偵查卷第58、59頁含背面；99
    年度偵字第8154號偵查卷第123 頁），又扣案之第二級毒品
    甲基安非他命2 包（淨重9.401 、驗餘淨重9.0897公克、純
    質淨重6.8815公克；淨重4.6930、驗餘淨重4.4781公克、純
    質淨重3.4306公克，保管字號：99年度白字第143 號，扣押
    物品清單見臺灣新竹地方法院檢察署99年度毒偵字第1556號
    偵查卷第105 頁），業經臺灣新竹地方法院檢察署檢察官處
    分沒收銷毀之，此有臺灣新竹地方法院檢察署檢察官100 年
    5 月27日竹檢家則字第第15316 號沒收物品處分命令1 紙附
    卷可稽（見本院卷第49頁），本院爰不另為沒收銷燬之諭知
    ，併此敘明。另扣案之電子磅秤1 臺（保管字號：99年度保
    字第1494號，扣押物品清單見臺灣新竹地方法院檢察署99年
    度毒偵字第1556號偵查卷第104 頁），則係被告郭文銓所有
    且供其施用第二級毒品所用之物，業據被告郭文銓供承在卷
    （見本院卷第43頁），爰依刑法第38條第1 項第2 款規定，
    宣告沒收之。
五、協商判決除有刑事訴訟法第455 條之4 第1 項第1 款於本訊
    問程序終結前，被告撤銷協商合意或檢察官撤回協商聲請者
    ；第2 款被告協商之意思非出於自由意志者；第4 款被告所
    犯之罪非第455 條之2 第1 項所定得以協商判決者；第6 款
    被告有其他較重之裁判上一罪之犯罪事實者；第7 款法院認
    應諭知免刑或免訴、不受理者情形之一，及違反同條第2 項
    「法院應於協商合意範圍內為判決；法院為協商判決所科之
    刑，以宣告緩刑或2 年以下有期徒刑、拘役或罰金為限」之
    規定者外，檢察官與被告均不得上訴。
六、如有前項得上訴之情形，得自收受宣示判決筆錄送達之日起
    10日內，向本院提出上訴書狀，上訴於第二審法院。
本案經檢察官洪期榮到庭執行職務。
中    華    民    國   100    年    11    月    15    日
                  刑事第九庭    書  記  官
                                審判長法官
以上筆錄正本係照原本作成。
中    華    民    國   100    年    11    月    15    日
                                書  記  官
附錄本案論罪科刑法條：
藥事法第83條
明知為偽藥或禁藥，而販賣、供應、調劑、運送、寄藏、牙保、
轉讓或意圖販賣而陳列者，處7年以下有期徒刑，得併科新臺幣5
百萬元以下罰金。
犯前項之罪，因而致人於死者，處7 年以上有期徒刑，致重傷者
，處3年以上12年以下有期徒刑。
因過失犯第1項之罪者，處2年以下有期徒刑、拘役或科新臺幣30
萬元以下罰金。
第1項之未遂犯罰之。
毒品危害防制條例第11條
持有第一級毒品者，處 3 年以下有期徒刑、拘役或新臺幣 5 萬
元以下罰金。
持有第二級毒品者，處 2 年以下有期徒刑、拘役或新臺幣 3 萬
元以下罰金。
持有第一級毒品純質淨重十公克以上者，處 1 年以上 7 年以下
有期徒刑，得併科新臺幣 1 百萬元以下罰金。
持有第二級毒品純質淨重二十公克以上者，處 6 月以上 5 年以
下有期徒刑，得併科新臺幣 70 萬元以下罰金。
持有第三級毒品純質淨重二十公克以上者，處 3 年以下有期徒
刑，得併科新臺幣 30 萬元以下罰金。
持有第四級毒品純質淨重二十公克以上者，處 1 年以下有期徒
刑，得併科新臺幣 10 萬元以下罰金。
持有專供製造或施用第一級、第二級毒品之器具者，處 1 年以
下有期徒刑、拘役或新臺幣 1 萬元以下罰金。